臺灣基隆地方法院刑事判決　　　　　　　 94年度易字第423號
公　訴　人　臺灣基隆地方法院檢察署檢察官
被　　　告　己○○
　　　　　　　　　　（另案在臺灣基隆監獄執行中）
上列被告因竊盜案件，經檢察官提起公訴（94年度偵字第3833號
）及移送併辦（94年度偵字第4364號），本院合議庭裁定由受命
法官獨任進行審判，經改依簡式審判程序審理後判決如下︰
    主      文
己○○共同連續竊盜，處有期徒刑拾月。
    事      實
一、己○○前因竊盜案件，經本院判處有期徒刑1 年2 月，緩刑
    3 年確定；又因搶奪案件，經本院判處有期徒刑8 月確定；
    再因施用毒品案件，經本院判處有期徒刑7 月確定（現執行
    上開三案件中）。詎其仍不知悔改，竟因缺錢花用，復基於
    意圖為自己不法所有之竊盜概括犯意，或獨自、或與黃柏滄
    （黃柏滄涉犯竊盜罪部分，由檢察官另行聲請簡易判決處刑
    ）基於概括犯意聯絡，自民國94年9 月12日起至同年月24日
    止，在基隆市區○○路咖啡店內等地，乘乙○○等人未注意
    管理之際，徒手竊取乙○○等人所有之現金、支票、機車等
    財物（犯罪時間、地點、犯罪方法、所得財物等，均詳如附
    表所示）。嗣經乙○○報警處理後，循線查悉上情。
二、案經乙○○訴由基隆市警察局第一、第四分局移送臺灣基隆
    地方法院檢察署檢察官偵查後起訴及移送併辦。
    理      由
壹、程序事項
    本件被告己○○所犯者非為死刑、無期徒刑、最輕本刑為 3
    年以上有期徒刑之罪或高等法院管轄第一審案件，其於準備
    程序進行中，先就被訴事實為有罪之陳述，經告知其簡式審
    判程序之旨，並聽取公訴人、被告之意見後，本院業已依刑
    事訴訟法第273 條之1 第1 項之規定，裁定由受命法官獨任
    以簡式審判程序進行本案之審理。
貳、實體事項：
一、前揭事實，業據被告己○○於本院審理時坦承不諱，核與證
    人即共犯黃柏滄於警詢及檢察官偵查中所證、及與證人即告
    訴人乙○○、證人即被害人丁○○、黃志煒、丙○○及甲○○、郭陳秀蘭、證人即瀚洋通訊行負責人林坤榕等於警詢中
    指述之情節相符，且有贓物認領保管收據、失竊支票影本、
    手機變賣切結書、監視錄影器翻拍照片、贓物照片、基隆市
    警察局車輛協尋證明單、尋獲通報單等在卷（均詳如附表證
    據欄所示）可稽，被告自白核與事實相符，堪以採信。綜上
    ，本案事證明確，被告如附表所示之竊盜犯行，洵堪認定。
二、核被告己○○如附表所示之行為，係犯刑法第320 條第1 項
    之普通竊盜罪。被告就其如附表編號所示之竊盜犯行與
    黃柏滄間，有犯意聯絡及行為分擔，皆為共同正犯。又其先
    後5 次竊盜犯行，時間緊接，復觸犯構成要件相同之罪名，
    顯係基於概括犯意為之，為連續犯，應以刑法第320 條第 1
    項普通竊盜罪一罪論，並依法加重其刑。被告如附表編號
    所示之竊盜犯行，雖未據檢察官起訴，然此部分與起訴部
    分有如前述連續犯之裁判上一罪關係，本院依法自得併予審
    理。爰審酌被告不思以正當工作獲取金錢，妄想以竊盜之方
    式不勞而獲，觀念偏差，暨其竊盜之動機、竊盜次數、被害
    人財物損失及其犯後坦承犯行等一切情狀，量處如主文所示
    之刑。至附表編號扣案之鑰匙1 支，共犯黃柏滄於另案中
    供稱非其所有，有本院94年度基簡字第937 號判決可參，且
    查無證據可佐該支鑰匙係共犯黃柏滄所有，復非違禁物，爰
    不予宣告沒收，附此敘明。
據上論斷，應依刑事訴訟法第273 條之1 第1 項、第299 條第 1
項前段，刑法第28條、第56條、第320 條第1 項，罰金罰鍰提高
標準條例第1 條前段，判決如主文。
本案經檢察官戊○○到庭執行職務。
中　　華　　民　　國　　94　　年　　12　　月　　30　　日
                  刑事第二庭法  官  劉桂金
以上正本證明與原本無異。
對於本件判決如有不服，應於收受送達後10日內，向本院提出上
訴書狀，上訴於臺灣高等法院，並按他造當事人之人數附具繕本
。
中　　華　　民　　國　　94　　年　　12　　月　　30　　日
                            書記官  丁文宏
附錄論罪法條：
刑法第320條第1項
意圖為自己或第三人不法之所有，而竊取他人之動產者，為竊盜
罪，處5 年以下有期徒刑、拘役或500 元以下罰金。
附表
┌─┬────┬───┬────────┬────┬──────────┐
│編│犯罪時間│行為人│犯罪方法、被害人│所得財物│認定事實所憑之證據  │
│號│犯罪地點│      │                │        │                    │
├─┼────┼───┼────────┼────┼──────────┤
││94.09.12│己○○│己○○趁借住告訴│現金新臺│(1)證人黃柏滄於警詢時│
│  │中午12時│      │人乙○○家中，告│幣10,000│  之證述（本院卷第20│
│  │許      │      │訴人未注意管理之│元、支票│  頁至第22頁）      │
│  │基隆市仁│      │際，徒手竊取告訴│3張 。  │(2)告訴人乙○○於警詢│
│  │愛區愛五│      │人所有之現金新臺│（付款人│  時之指訴（94年偵字│
│  │路22號  │      │幣（下同）10,000│均為基隆│  第3833號卷第19頁至│
│  │        │      │元及支票3 張。  │市第二信│  第23頁；本院卷第24│
│  │        │      │                │用合作社│  頁）              │
│  │        │      │                │，面額分│(2)贓物認領保管收據1 │
│  │        │      │                │別為50萬│  件（本院卷第26頁）│
│  │        │      │                │元、10萬│(3)失竊支票影本1 件（│
│  │        │      │                │元及13萬│  本院卷第27頁）    │
│  │        │      │                │元）    │                    │
├─┼────┼───┼────────┼────┼──────────┤
││94.09.16│己○○│己○○與黃柏滄趁│車號GQQ │(1)證人即共犯黃柏滄之│
│  │上午11時│黃柏滄│被害人丁○○未注│─185 號│  證述：            │
│  │許      │      │意管理之際，由潘│機車1 臺│  警詢（94年偵字第│
│  │基隆市仁│      │世錕在旁把風，黃│。      │    4364號卷第9 頁至│
│  │愛區愛三│      │柏滄以機車鑰匙下│        │    第11頁）        │
│  │路9 號前│      │手行竊之方式，共│        │  偵訊（94年偵字第│
│  │        │      │同竊取丁○○所有│        │    4364號卷第67頁至│
│  │        │      │之車號GQQ ─185 │        │    第68頁、第72頁）│
│  │        │      │號機車1 臺。嗣為│        │(2)證人即被害人丁○○│
│  │        │      │警循線查獲後，並│        │  於警詢時之指訴（94│
│  │        │      │扣得該支鑰匙。  │        │  年偵字第4364號卷第│
│  │        │      │                │        │  32 頁 至第33頁）  │
│  │        │      │                │        │(3)贓物認領保管收據1 │
│  │        │      │                │        │  件（94年偵字第4364│
│  │        │      │                │        │   號第37頁）       │
│  │        │      │                │        │(4)基隆市警察局車輛協│
│  │        │      │                │        │  尋證明單、尋獲通報│
│  │        │      │                │        │  單各1 件（94年偵字│
│  │        │      │                │        │  第4364號第34頁至第│
│  │        │      │                │        │  35頁）            │
├─┼────┼───┼────────┼────┼──────────┤
││94.09.17│己○○│己○○與黃柏滄共│皮夾1 只│(1)證人即共犯黃柏滄之│
│  │下午1 時│黃柏滄│乘編號竊得之機│（內有現│  證述：            │
│  │20分許  │      │車，先由己○○進│金1 千餘│  警詢（94年偵字第│
│  │基隆市安│      │入「尬網網咖」內│元、駕照│    4364號卷第8 頁至│
│  │樂區基金│      │搜尋竊盜之目標後│、金融卡│    第11頁）        │
│  │一路131 │      │，即走出店外告知│各1 張、│  偵訊（94年偵字第│
│  │號「尬網│      │在外等候之黃柏滄│信用卡3 │    4364號卷第67頁至│
│  │網咖」店│      │，黃柏滄即進入店│張）及行│    第68頁、第72頁至│
│  │        │      │內，並循己○○之│動電話1 │    第73頁）        │
│  │        │      │指示，趁適在該店│具（VK90│(2)證人即被害人黃志煒│
│  │        │      │內上網玩網路遊戲│0 型、序│  之指訴            │
│  │        │      │之被害人黃志煒疏│號為3549│  警詢（94年偵字第│
│  │        │      │未注意之際，自被│00000000│    4364號卷第29頁至│
│  │        │      │害人黃志煒正後方│933 號）│    第31頁）        │
│  │        │      │伸手竊取黃志煒置│。      │  偵訊（94年偵字第│
│  │        │      │於桌上之皮夾1 只│        │    4364號卷第71頁至│
│  │        │      │（內有現金1 千餘│        │    第72頁）        │
│  │        │      │元、駕照、金融卡│        │(3)證人林坤榕於警詢時│
│  │        │      │各1 張、信用卡3 │        │  之證述（94年偵字第│
│  │        │      │張）及行動電話1 │        │  4364號卷第20頁至第│
│  │        │      │具（VK900 型、序│        │  21頁）            │
│  │        │      │號為000000000000│        │(4)贓物認領保管收據1 │
│  │        │      │933 號）。      │        │  件（94年偵字第4364│
│  │        │      │                │        │  號卷第44頁）      │
│  │        │      │                │        │(5)手機變賣切結書1 件│
│  │        │      │                │        │  （94年偵字第4364號│
│  │        │      │                │        │  卷第24頁）        │
│  │        │      │                │        │(6)監視錄影器翻拍照片│
│  │        │      │                │        │  3 幀、贓物照片4 幀│
│  │        │      │                │        │  （94年偵字第4364號│
│  │        │      │                │        │  卷第14頁至第16頁、│
│  │        │      │                │        │  第23頁）          │
├─┼────┼───┼────────┼────┼──────────┤
││94.09.19│己○○│己○○自被害人紀│「NOKIA │證人即被害人丙○○於│
│  │晚上08時│      │國風身後，以雙手│」牌、型│警詢時之指訴（94年偵│
│  │10分許  │      │遮住丙○○之雙眼│號7270、│字第3833號卷第24頁至│
│  │基隆市仁│      │，要丙○○猜其是│序號為35│第25頁）            │
│  │愛區仁三│      │何人，丙○○乃轉│00000000│                    │
│  │路24號「│      │頭以確認係何人，│70148 號│                    │
│  │白馬柏青│      │己○○即趁丙○○│之行動電│                    │
│  │哥」店內│      │轉頭而疏未注意管│話1 具。│                    │
│  │        │      │理之際，徒手竊取│        │                    │
│  │        │      │丙○○所有而置於│        │                    │
│  │        │      │桌上之「NOKIA 」│        │                    │
│  │        │      │牌、型號7270、序│        │                    │
│  │        │      │號為0000000000  │        │                    │
│  │        │      │70148 號之行動電│        │                    │
│  │        │      │話1 具。        │        │                    │
│  │        │      │                │        │                    │
│  │        │      │                │        │                    │
│  │        │      │                │        │                    │
├─┼────┼───┼────────┼────┼──────────┤
││94.09.24│己○○│己○○自被害人王│「SONY E│(1)證人即被害人甲○○│
│  │下午4 時│      │明源身後，以手遮│RICSSON │  於警詢時之指訴（94│
│  │55分許  │      │住甲○○之眼睛，│」牌、型│  年偵字第3833號卷第│
│  │基隆市仁│      │並稱好久不見，王│號S700i │  15 頁 至第17頁）  │
│  │愛區仁一│      │明源乃回頭確認係│之行動電│(2)贓物認領保管收據1 │
│  │路133 號│      │何人，己○○即乘│話1 具。│  件（94年偵字第3833│
│  │2 樓「戰│      │甲○○轉頭而疏未│        │  號第27頁）        │
│  │略高手」│      │注意管領之際，徒│        │(3)贓物照片1 幀（94年│
│  │網路咖啡│      │手竊取甲○○所有│        │  偵字第3833號第29頁│
│  │店內    │      │之「SONYERICSSON│        │  ）                │
│  │        │      │ 」 牌、型號S700│        │                    │
│  │        │      │i 之行動電話1 具│        │                    │
│  │        │      │。              │        │                    │
└─┴────┴───┴────────┴────┴──────────┘
